臺灣高等法院刑事判決
111年度上訴字第556號
上  訴  人  
即  被  告  吳昌融


上列上訴人即被告因詐欺等案件，不服臺灣桃園地方法院110年
度訴字第472號，中華民國110年9月28日第一審判決（追加起訴
案號：臺灣桃園地方檢察署110年度偵字第9905號、110年度偵字
第11190號），提起上訴，本院判決如下：
    主  文
上訴駁回。
    犯罪事實
一、吳昌融基於參與犯罪組織之犯意，於109 年10月間，加入「
    麥拉倫」、「法拉驢」、黃博彥（業經原審判決有罪確定）
    、楊凱丞、張精武（上二人經原審法院以110年度原簡字第3
    號判決有罪確定）、不詳成年機房人員、取卡成員及提款車
    手等所組成之三人以上，以實施詐術為手段，具有持續性、
    牟利性之有結構性詐欺集團犯罪組織，擔任負責將提款車手
    所提領款項上繳給詐欺集團上游成員之車手工作（即將楊凱
    丞、張精武所提領之詐欺所得款項取回上繳給集團成員），
    以所提領之詐欺所得部分款項為報酬，而與該等詐欺集團成
    員共同意圖為自己不法所有，基於三人以上共同詐欺取財及
    一般洗錢之犯意聯絡，先由不詳成年機房詐欺集團成員，於
    附表所示詐欺時間，以所示詐術詐騙附表所示之高玟瑜、許
    金英、張綵娮，渠等因而陷於錯誤，於附表所示匯款時間將
    匯款金額匯至附表所示金融機構帳號內，再由楊凱丞於提款
    時間、地點提領如附表所示之金額，提領款項後即繳給張精
    武，張精武再上繳回黃博彥、吳昌融，黃博彥與吳昌融取得
    款項後再繳給上游集團成員，以此方式掩飾或隱匿犯罪所得
    來源及去向，並從中分得報酬。嗣於109 年11月12日下午7 
    時36分許在桃園市○○區○○路000 號外為警查獲楊凱丞與張精
    武，再循線查獲黃博彥與吳昌融，始查知上情。
二、案經許金英、張綵娮訴由臺北市政府警察局移送臺灣桃園地
    方檢察署（下稱桃園地檢署）偵查追加起訴。
    理  由
壹、證據能力部分
一、本案認定犯罪事實所引用之證據，皆無證據證明係公務員違
    背法定程序所取得。又上訴人即被告於準備程序中、檢察官
    於本院準備程序及審理時均同意作為證據（本院卷第57頁至
    第64頁、第114頁至第115頁、第224頁至第230頁），被告於
    本院審理時經合法傳喚無正當理由不到庭，應認無相異之主
    張，復經審酌該等證據製作時之情況，尚無顯不可信與不得
    作為證據之情形，亦無違法不當與證明力明顯過低之瑕疵，
    且與待證事實具有關聯性，認為以之作為證據應屬適當，依
    刑事訴訟法第158條之4反面解釋及第159條之5規定，認均有
    證據能力。
二、又組織犯罪防制條例第 12 條第 1 項中段規定：「訊問證
    人之筆錄，以在檢察官或法官面前作成，並經踐行刑事訴訟
    法所定訊問證人之程序者為限，始得採為證據。」本案關於
    證人即被害人高玟瑜、證人即告訴人許金英、張綵娮、證人
    即共犯楊凱丞、張精武及證人即同案被告黃博彥之警詢筆錄
    ，既非在檢察官或法官面前作成，依上開規定，自均不得採
    為被告犯組織犯罪防制條例罪名之證據，是本判決所引用該
    等警詢筆錄，僅於認定被告犯三人以上共同詐欺取財罪及一
    般洗錢罪部分具有證據能力，併此敘明。
貳、實體部分　　
一、認定本案犯罪事實之證據及理由：
　㈠上揭事實業經被告於原審準備程序及審理時均坦認犯行（見
    原審卷第112頁、第129頁至第130頁），且經證人即被害人
    高玟瑜、證人即告訴人許金英、張綵娮、證人即同案被告黃
    博彥、證人即共犯楊凱丞、張精武分別於警詢、偵訊證述明
    確（見桃園地檢署110年度偵字第11190號偵查卷【下稱偵字
    第11190號偵查卷】第9頁至第11頁、第45頁至第56頁、第13
    3頁至第141頁、109年度偵字第34037號偵查卷【下稱偵字第
    34037號偵查卷】第19頁至第26頁、第29頁至第36頁、第353
    頁至第355頁、第365頁至第367頁），並有受理刑事案件報
    案三聯單、金融機構聯防機制通報單、受理各類案件紀錄表
    、受理詐騙帳戶通報警示簡便格式表、內政部警政署反詐騙
    諮詢專線紀錄表、165專線協請金融機構暫行圈存疑似詐欺
    款項通報單、手機畫面翻拍照片、轉帳通知畫面擷圖照片、
    中華郵政帳號000-00000000000000號帳戶、台新銀行帳戶00
    0-00000000000000號帳戶之帳戶個資檢視、中華郵政股份有
    限公司109年11月30日儲字第1090914297號函暨函附之帳號0
    00-00000000000000號帳戶基本資料、歷史交易清單、台新
    國際商業銀行109 年11月27日台新作文字第10926325號函暨
    函附之帳號000-00000000000000號帳戶開戶資料、109年10
    月1日至11月25日交易明細、監視器畫面翻拍照片、擷圖照
    片、熱點資料案件詳細列表（見偵字第11190號偵查卷第57
    頁至第66頁、第68頁至第81頁、第85頁至第95頁、偵字第34
    037號偵查卷第97頁至第125頁、第145頁、第187頁、第287
    頁至第295頁、第307頁至第309頁、第405頁、第407頁至第4
    14頁、第419頁至第420頁、第417頁）。
　㈡綜上，本案事證明確，被告犯行堪予認定，應依法論科。　
二、論罪
  ㈠被告所參與詐欺集團，依被告所陳及卷內證據，其成員至少
    有被告、「麥拉倫」、「法拉驢」、黃博彥、楊凱丞、張精
    武等人，而該詐騙集團係由不詳成年機房詐欺集團成員負責
    於附表所示詐欺時間，以所示詐術向被害人高玟瑜、告訴人
    許金英、張綵娮行騙，再由楊凱丞前往提領款項，交給張精
    武，張精武再交給黃博彥、被告層轉詐騙集團不詳成員等分
    工，足認本案至少有3人以上共犯詐欺犯行。
  ㈡組織犯罪防制條例所稱之犯罪組織，係指3人以上，以實施強
    暴、脅迫、詐欺、恐嚇為手段或最重本刑逾5年有期徒刑之
    罪，所組成具有持續性或牟利性之有結構性組織；而所稱有
    結構性組織，係指非為立即實施犯罪而隨意組成，不以具有
    名稱、規約、儀式、固定處所、成員持續參與或分工明確為
    必要，同條例第2條第1項、第2項分別定有明文。被告所參
    與之詐欺集團有一定之層級，且結構完善，具有結構性，再
    以被告擔任車手，可以從詐騙款項中分受報酬，可見該組織
    具有牟利性，是被告所參與者，合於組織犯罪防制條例第2
    條第1項所規範之詐欺犯罪組織。又按組織犯罪防制條例第3
    條第1項前段與後段，分別對於「發起、主持、操縱、指揮
    」及「參與」犯罪組織者，依其情節不同而為處遇，行為人
    雖有其中一行為，不問其有否實施各該手段之罪，均成立本
    罪。然在未經自首或有其他積極事實，足以證明其確已脫離
    或解散該組織之前，其違法行為，仍繼續存在，即為行為之
    繼續，而屬單純一罪，至行為終了時，仍論為一罪。是被告
    參與本案詐欺集團係犯組織犯罪防制條例第3條第1項後段參
    與犯罪組織罪。又倘行為人於參與詐欺犯罪組織之行為繼續
    中，先後多次為加重詐欺之行為，因參與犯罪組織罪為繼續
    犯，犯罪一直繼續進行，直至犯罪組織解散，或其脫離犯罪
    組織時，其犯行始行終結。故該參與犯罪組織與其後之多次
    加重詐欺之行為皆有所重合，然因行為人僅為一參與犯罪組
    織行為，侵害一社會法益，屬單純一罪，應僅就「該案中」
    與參與犯罪組織罪時間較為密切之首次加重詐欺犯行論以參
    與犯罪組織罪及加重詐欺罪之想像競合犯，而其他之加重詐
    欺犯行，祗需單獨論罪科刑即可，無需再另論以參與犯罪組
    織罪，以避免重複評價。是如行為人於參與同一詐欺集團之
    多次加重詐欺行為，因部分犯行發覺在後或偵查階段之先後
    不同，肇致起訴後分由不同之法官審理，為裨益法院審理範
    圍明確、便於事實認定，即應以數案中「最先繫屬於法院之
    案件」為準，以「該案件」中之「首次」加重詐欺犯行與參
    與犯罪組織罪論以想像競合。縱該首次犯行非屬事實上之首
    次，亦因參與犯罪組織之繼續行為，已為該案中之首次犯行
    所包攝，該參與犯罪組織行為之評價已獲滿足，自不再重複
    於他次詐欺犯行中再次論罪，俾免於過度評價及悖於一事不
    再理原則（最高法院109年度台上字第3945號判決意旨參照
    ）。經查，依本院被告前案紀錄表所載各詐欺相關判決資料
    （見本院卷第31頁至第37頁），可知被告前未因參與該犯罪
    組織而經論罪科刑，而本案如附表編號1 部分，應為被告參
    與本案詐欺集團之犯罪組織罪後，時間較為密切之首次加重
    詐欺犯行。被告所為參與犯罪組織犯行，與該詐欺集團成員
    就附表編號1 所為加重詐欺取財及一般洗錢罪犯行，有實行
    行為局部同一、目的單一之情形。
　㈢次按洗錢防制法業於105年12月28日修正公布，並於106年6月
    28日生效施行。依修正後即現行洗錢防制法第2條第2款、第
    3 條第2款規定，掩飾或隱匿刑法第339條犯罪所得之本質、
    來源、去向、所在、所有權、處分權或其他權益者，即構成
    洗錢行為。是依修正後洗錢防制法，掩飾刑法第339 條詐欺
    取財犯罪所得去向、所在之行為，亦可構成洗錢罪。參諸洗
    錢防制法第2條修正之立法理由第1點、第3點，可知本次修
    正洗錢行為之定義，係因修正前條文對洗錢行為之定義範圍
    過窄，對於洗錢行為之防制與處罰難以有效達成，為擴大洗
    錢行為之定義，以含括洗錢之各階段行為。洗錢之前置犯罪
    完成，取得財產後所為隱匿或掩飾該財產之真實性質、來源
    、所在地、處置、轉移、相關之權利或所有權之行為，固為
    典型洗錢行為無疑，然於犯罪人為前置犯罪時，即提供帳戶
    供犯罪人作為取得犯罪所得之人頭帳戶，或於其後交付犯罪
    所得款項製造金流斷點，致無法查得犯罪所得流向等，均會
    產生掩飾或隱匿該犯罪不法所得真正去向之洗錢效果。亦即
    ，從犯罪者之角度觀察，犯罪行為人為避免犯行遭查獲，會
    盡全力滅證，但對於犯罪之成果即犯罪所得，反而會盡全力
    維護，顯見洗錢犯罪本質上本無從確知犯罪行為之存在，僅
    為合理限制洗錢犯罪之處罰，乃以不法金流與特定犯罪有連
    結為必要。是以，依犯罪行為人取得該不法金流之方式，已
    明顯與洗錢防制規定相悖，有意規避洗錢防制規定，為落實
    洗錢防制，避免不法金流流動，自不以提供帳戶為限，亦包
    括取得款項後，將款項交予犯罪組織之其他成員，致無法或
    難以追查犯罪所得去向之洗錢結果。本次修法既於立法理由
    中明示掩飾不法所得去向之行為亦構成洗錢，則以匯款或交
    付現金等方式，致產生掩飾或隱匿不法犯罪所得真正去向之
    行為，亦屬洗錢防制法第14條第1項所規範之洗錢類型（最
    高法院108年度台上字第1744號判決意旨參照）。被害人高
    玟瑜、告訴人許金英、張綵娮受詐騙後匯款之款項，係被告
    所屬詐欺集團成員共同犯刑法第339條之4第1項第2款三人以
    上共同詐欺取財罪之所得，而屬特定犯罪所得，被告參與詐
    欺集團擔任車手角色，按集團成員指示取得款項後，從詐欺
    款項中分得報酬外，餘款則以現金繳交給集團上游成員，使
    該詐欺集團得以藉此方式躲避檢警經由金流追查上游成員，
    以現金交付躲避追查，製造金流斷點，致無從或難以追查前
    揭犯罪所得，足以產生掩飾、隱匿該特定犯罪所得去向之結
    果，自該當洗錢防制法第2條第2款之洗錢行為。
　㈣是核被告所為，就起訴書附表編號1 部分所為，係犯組織犯
    罪防制條例第3 條第1 項後段之參與犯罪組織罪、刑法第33
    9 條之4 第1項第2 款之三人以上共同犯詐欺取財罪及洗錢
    防制法第14條第1 項之一般洗錢罪；就起訴書附表編號2 部
    分所為，係犯刑法第339 條之4 第1 項第2 款之三人以上共
    同犯詐欺取財罪及洗錢防制法第14條第1 項之一般洗錢罪；
    就起訴書附表編號3 部分所為，係犯刑法第339 條之4 第1 
    項第2 款、第2 項之三人以上共同犯詐欺取財未遂罪及洗錢
    防制法第14條第1 項、第2 項之一般洗錢未遂罪。檢察官起
    訴意旨雖漏列被告所犯法條包含組織犯罪防制條例第3 條第
    1 項後段之參與犯罪組織罪，洗錢防制法第14條第1 項之一
    般洗錢罪，但業經公訴檢察官於原審當庭補充（見原審卷第
    111頁至第112頁），基於檢察一體原則，爰無庸變更起訴法
    條。
　㈤被告與詐騙集團其他成員即「麥拉倫」、「法拉驢」、黃博
    彥、楊凱丞、張精武及所屬詐騙集團其他成員間，就上開犯
    行均有犯意聯絡及行為分擔，應論以共同正犯。
　㈥被告就附表編號1 部分，係以一行為觸犯上開3 罪名，為想
    像競合犯，應依刑法第55條前段，從一重論以三人以上共同
    犯詐欺取財罪處斷；就附表編號2 部分，係以一行為觸犯上
    開2 罪名，為想像競合犯，應依刑法第55條前段，從一重論
    以三人以上共同犯詐欺取財罪處斷；就起訴書附表編號3 部
    分，係以一行為觸犯上開2 罪名，為想像競合犯，應依刑法
    第55條前段，從一重論以三人以上共同犯詐欺取財未遂罪處
    斷。
　㈦被告就附表編號1 至編號3 之行為，對被害人高玟瑜、告訴
    人許金英、張綵娮所犯共同加重詐欺取財罪、共同加重取財
    未遂罪，係分別侵害不同被害人之獨立財產監督權，被害法
    益並非單一，且各次行為之犯罪時間、地點均為可分，堪認
    犯意各別，行為互異，應予分論併罰。
　㈧被告與所屬詐欺集團客觀上已著手於附表編號3 所示之詐欺
    取財行為，惟未及取款即為警查獲，為未遂犯，此部分之犯
    行，應依刑法第25條第2 項規定減輕其刑。
　㈨又被告雖曾於105 年間，因犯公共危險罪及違反毒品危害防
    制條例案件，分別經原審法院以桃交簡字第2439號判決、10
    6年度桃簡字第1022號判決，分別判處有期徒刑2月確定，並
    經原審法院以106年度聲字第4106號裁定定應執行有期徒刑3
    月，而於107 年3 月27日有期徒刑易科罰金執行完畢，有本
    院被告前案紀錄在卷可稽（見本院卷第31頁至第37頁），其
    於5 年以內故意再犯本件有期徒刑以上之罪，然審酌被告前
    揭所犯罪名，與本案所犯之罪質不同，犯罪情節、動機、目
    的、手段均屬有異，尚難認其本件犯行有惡性重大或刑罰反
    應力薄弱之情形，依司法院釋字第775 號解釋意旨，爰不加
    重其最低本刑，併此敘明。
　㈩另洗錢防制法第16條第2項規定：犯前2條之罪，在偵查或 審
    判中自白者，減輕其刑；又參與犯罪組織者，其參與情節輕
    微者，得減輕或免除其刑；犯第3條之罪，偵查及審判中均
    自白者，減輕其刑，組織犯罪防制條例第3條第1項但書、第
    8條第1項後段，亦有明文。按想像競合犯之處斷刑，本質上
    係「刑之合併」。其所謂從一重處斷，乃將想像競合犯組成
    之評價上數罪，合併為科刑一罪，其所對應之刑罰，亦合併
    其評價上數罪之數法定刑，而為一個處斷刑。易言之，想像
    競合犯侵害數法益者皆成立犯罪，論罪時必須輕、重罪併舉
    論述，同時宣告所犯各罪名，包括各罪有無加重、減免其刑
    之情形，亦應說明論列，量刑時併衡酌輕罪部分量刑事由，
    評價始為充足，然後依刑法第55條前段規定「從一重處斷」
    ，非謂對於其餘各罪可置而不論。因此，法院決定處斷刑時
    ，雖以其中最重罪名之法定刑，做為裁量之準據，惟於裁量
    其輕重時，仍應將輕罪合併評價在內（最高法院108年度台
    上字第3563號、第4405號刑事判決意旨參照），經查：
  ⒈被告於原審準備程序及審理時既自白一般洗錢犯行，依上開
    規定原應減輕其刑，惟被告所犯一般洗錢罪係屬想像競合犯
    其中之輕罪，被告就本案犯行係從一重之三人以上共同詐欺
    取財罪，就被告此部分想像競合輕罪得減刑部分，應於依刑
    法第57條量刑時一併衡酌該部分減輕其刑事由。
　⒉又被告參與本案詐欺集團犯罪組織，擔任依詐欺集團指示負
    責將提款車手所提領款項上繳給詐欺集團上游成員之車手角
    色，所為固有不該，然衡酌其當時甫參與該犯罪組織，且係
    擔任組織下層地位之車手工作，其參與情節尚屬輕微，且檢
    察官起訴意旨雖漏列被告所犯法條包含組織犯罪防制條例第
    3 條第1 項後段之參與犯罪組織罪，然被告於偵查中就參與
    詐欺集團之犯罪事實，業已供認明確，且於原審準備程序及
    審理時亦坦認參與詐欺集團之犯行，應依前開組織犯罪防制
    條例第3條第1項但書、第8條第1項後段規定減輕其刑，雖其
    等參與組織罪係屬想像競合犯其中之輕罪，然揆諸上述說明
    ，本院亦應於後述量刑時當一併衡酌。
　不予宣告強制工作
　⒈按行為人以一行為觸犯組織犯罪防制條例第3條第1項後段之
    參與犯罪組織罪，及刑法第339條之4第1項第2款之加重詐欺
    取財罪，依刑法第55條前段規定從一重之加重詐欺取財罪處
    斷而為科刑時，僅限於「主刑」，法院應於較重罪名之法定
    刑度內，量處適當刑罰，至於輕罪罪名所規定之沒收及保安
    處分，因非屬「主刑」，自得一併宣告。修正後組織犯罪防
    制條例第3條第1項後段但書雖規定「參與情節輕微者，得減
    輕或免除其刑」，惟同條第3項仍規定「應於刑之執行前，
    令入勞動場所，強制工作，其期間為三年」，而未依個案情
    節，區分行為人是否具有反社會的危險性及受教化矯治的必
    要性，一律宣付刑前強制工作3年。
　2.惟110年12月10日公布之司法院大法官釋字第812號解釋意旨
    略以：106年4月19日修正公布之組織犯罪防制條例第3條第3
    項規定：「犯第1項之罪者，應於刑之執行前，令入勞動場
    所，強制工作，其期間為3年。」（嗣107年1月3日修正公布
    第3條，但本項並未修正）就受處分人之人身自由所為限制
    ，違反憲法比例原則及憲法明顯區隔原則之要求，與憲法第
    8條保障人身自由之意旨不符，應自本解釋公布之日起失其
    效力等語。故被告雖犯組織犯罪防制條例3條第1項後段之罪
    ，已無庸依同條例第3項規定審酌是否宣告強制工作，附此
    敘明。
　沒收之說明
　  按犯罪所得，屬於犯罪行為人者，沒收之；於全部或一部不
    能沒收或不宜執行沒收時，追徵其價額；犯罪所得已實際合
    法發還被害人者，不予宣告沒收或追徵，刑法第38條之1第1
    項前段、第3項及第5項分別定有明文。查本案被告及所屬詐
    騙集團成員已著手於如附表編號3加重詐欺取財犯行之實行
    ，然未得逞，已如前述，而被告於偵訊時供稱：我們就詐騙
    所得報酬，是當天最後一筆領的錢，我們會聚在一起，上游
    會告訴我每個人可以分到多少錢，我就先把錢抽起來分給大
    家，並再將部分的錢匯到「扛得住」指定的帳戶，剩下的錢
    再去上游指定地點的公廁交給上游成員即四號等語（見偵字
    第11190號偵查卷第147頁至第148頁），卷內復無其他事證
    足認被告就本案部分（即附表編號1至編號3）受有犯罪所得
    ，爰不予宣告沒收或追徵。至被告雖供承其參與詐欺集團領
    取款項已獲取報酬5萬以上不超過10萬元等語（見偵字第111
    90號偵查卷第149頁），然該部分核屬另案犯罪所得，不在
    本案起訴與審理範圍，自不得在本案宣告沒收或追徵其價額
    ，附此敘明。
三、駁回上訴之理由　
  ㈠原審審理後，為相同認定，並審酌被告正值青壯，不思以正
    當途徑賺取錢財，率爾加入本案詐騙集團參與詐欺取財犯行
    ，本應嚴加譴責，惟念及被告坦認犯行，態度尚佳，並斟酌
    其犯罪動機、目的、手段、犯罪分工及參與程度、智識程度
    、生活狀況，以及告訴人許金英、被害人高玟瑜已經與共犯
    楊凱丞、張精武等人達成和解，有原審法院和解筆錄可稽，
    其等所受財產損害料可獲得彌補等一切情狀，就被告各次犯
    行分別量處有期徒刑1年、1年、7月，並審酌被告各次犯行
    時間、地點密接，手段相似，侵害法益性質相同等情，定其
    應執行刑有期徒刑1年6月，另就沒收部分說明本件查無被告
    因參與犯罪獲有具體個人犯罪所得，爰不予宣告沒收或追徵
    其價額。經核原審認事用法均尚無違誤，量刑亦屬允當，應
    予維持。
  ㈡被告上訴意旨略以：我一直有配合北投關渡派出所員警供出
    上游，就連我被抓後，上游葉奕成還帶人到我家抓我回去繼
    續做，我是不願意的，我真的不想這樣進去關，我出來後就
    什麼都沒了，我現在也找到一份正當工作，老闆也願意讓我
    管工地云云。然查，被告所陳係其另於110年1月7日因詐欺
    案件遭拘提搜索，而於臺北市政府警察局北投分局關渡派出
    所警詢時供稱係受葉奕成、葉俊麟招募進入詐欺集團，然葉
    奕成早於110年8月6日即因另案為警查獲，並未因而查獲葉
    奕成、葉俊麟等情，有臺北市政府警察局北投分局111年4月
    25日北市警投分刑字第1113017032號函及所附職務報告暨相
    關資料在卷可佐（見本院卷第139頁至第173頁），且被告與
    同案被告黃博彥係因109年11月13日為另案犯行時，因提款
    車手領取款項後逃逸，遭上游成員「扛得住」懷疑被告與同
    案被告黃博彥私吞款項，始將渠等踢出詐欺集團等情，業據
    證人即同案被告黃博彥於偵訊時證述明確（見偵字第11190
    號偵查卷第141頁），是被告所辯已屬無由，況被告上訴意
    旨所陳供出詐欺集團上游成員部分，本核屬被告犯後態度之
    斟酌，而原審就被告本案前開如附表編號1至編號3各次犯行
    ，分別量處有期徒刑1年、1年、7月，均已從輕量刑，甚且
    為法定最低刑度，而定其應執行刑有期徒刑1年6月，亦已衡
    酌被告各次犯行時間、地點密接，手段相似，侵害法益性質
    相同等情，並無過苛之情。是被告上訴意旨即屬無據，其執
    前揭事由指摘原判決，難認有理由，應予駁回。
四、被告經本院合法傳喚，無正當理由不到庭，爰不待其陳述，
    為一造辯論判決。
據上論斷，應依刑事訴訟法第371條、第368條，判決如主文。　
本案經檢察官吳明嫺提起公訴，檢察官陳玉華到庭執行職務。 
中　　華　　民　　國　　111 　年　　6 　　月　　14　　日
                  刑事第三庭    審判長法　官  張惠立
                                      法　官  廖怡貞
　　　　　　　　　　　　　　　　　　　法  官  鄭昱仁
以上正本證明與原本無異。
如不服本判決，應於收受送達後20日內向本院提出上訴書狀，其
未敘述上訴之理由者並得於提起上訴後20日內向本院補提理由書
（均須按他造當事人之人數附繕本）「切勿逕送上級法院」。
                                      書記官  劉靜慧
中　　華　　民　　國　　111 　年　　6 　　月　　14　　日
附錄：本案論罪科刑法條全文
組織犯罪防制條例第3條
發起、主持、操縱或指揮犯罪組織者，處3年以上10年以下有期
徒刑，得併科新臺幣1億元以下罰金；參與者，處6月以上5年以
下有期徒刑，得併科新臺幣1千萬元以下罰金。但參與情節輕微
者，得減輕或免除其刑。
具公務員或經選舉產生之公職人員之身分，犯前項之罪者，加重
其刑至二分之一。
犯第1項之罪者，應於刑之執行前，令入勞動場所，強制工作，
其期間為3年。
前項之強制工作，準用刑法第90條第2項但書、第3項及第98條第
2項、第3項規定。
以言語、舉動、文字或其他方法，明示或暗示其為犯罪組織之成
員，或與犯罪組織或其成員有關聯，而要求他人為下列行為之一
者，處3年以下有期徒刑，得併科新臺幣3百萬元以下罰金：
一、出售財產、商業組織之出資或股份或放棄經營權。
二、配合辦理都市更新重建之處理程序。
三、購買商品或支付勞務報酬。
四、履行債務或接受債務協商之內容。
前項犯罪組織，不以現存者為必要。
以第5項之行為，使人行無義務之事或妨害其行使權利者，亦同
。
第5項、第7項之未遂犯罰之。
中華民國刑法第339 條之4
犯第 339 條詐欺罪而有下列情形之一者，處 1 年以上 7 年以
下有期徒刑，得併科 1 百萬元以下罰金：
一、冒用政府機關或公務員名義犯之。
二、三人以上共同犯之。
三、以廣播電視、電子通訊、網際網路或其他媒體等傳播工具，
    對公眾散布而犯之。
前項之未遂犯罰之。
洗錢防制法第14條
有第2 條各款所列洗錢行為者，處7 年以下有期徒刑，併科新臺
幣5 百萬元以下罰金。
前項之未遂犯罰之。
前2 項情形，不得科以超過其特定犯罪所定最重本刑之刑。　
　
附表：
編號 告訴人被害人 匯款時間（民國） 匯款金額（新臺幣） 詐欺時間及詐術 匯入金融機構帳號 提款時間 提款地點 提款金額 1 被害人高玟瑜 ①109年11月12日17時35分 ②109年11月12日17時37分 ③109年11月12日17時39分 ①4萬9,986元 ②4萬9,986元 ③3萬1,017元 詐欺集團成員於109 年11月12日16時47分許，撥打電話向被害人高玟瑜佯稱其網路訂房日數有誤，被害人高玟瑜因此陷於錯誤前往匯款 中華郵政股份有限公司帳戶000-00000000000000（戶名：潘佩伶） ①109年11月12日17時39分 ②109年11月12日17時41 分 ③109年11月12日17時42分 桃園市○○區○○路0段00 號 ①6萬元 ②6萬元 ③1萬1,000元 2 告訴人許金英 ①109年11月12日18時5分 ②109年11月12日18時7分 ③109年11月12日18時12分 ①2 萬元 ②1 萬元 ③1 萬元 詐欺集團成員於109 年11月12日17時7 分許，撥打電話向告訴人許金英佯稱其網路購物設定有誤，告訴人許金英因此陷於錯誤前往匯款 台新國際商業銀行帳戶000-00000000000000（戶名：陳羽軒） ①109 年11月12日18時10分 ②109 年11月12日18時11 分 ③109 年11月12日18時56分 ①、②桃園市○○區○○路00 號 ③桃園市○○區○○路 000號 ① 2萬元 ② 1萬元 ③ 2萬元 3 告訴人張綵娮 109年11月12日19時49分 1萬6,989元 詐欺集團成員於109 年11月12日，撥打電話向告訴人張綵娮佯稱其網路購物設定有誤，告訴人張綵娮因此陷於錯誤前往匯款 台新國際商業銀行帳戶000-00000000000000（戶名：陳羽軒） 未及提領，即為警查獲而未遂